【裁判字號】    99,審易,511
【裁判日期】    990531
【裁判案由】    毒品危害防制條例
【裁判全文】
臺灣桃園地方法院刑事判決             99年度審易字第511號
公  訴  人  臺灣桃園地方法院檢察署檢察官
被      告  乙○○
輔  佐  人  甲○○
上列被告因違反毒品危害防制條例案件，經檢察官提起公訴（99
年度毒偵字第357 號），嗣於本院準備程序進行中，被告就被訴
事實為有罪之陳述，經本院告知簡式審判程序意旨，並聽取公訴
人、被告及輔佐人之意見後，本院裁定改依簡式審判程序審理，
並判決如下：
    主  文
乙○○施用第二級毒品，累犯，處有期徒刑月，如易科罰金，
以新臺幣壹仟元折算壹日。
    事  實
一、乙○○前於民國88年間因施用第二級毒品案件，經本院以88
    年度毒聲字第1449號裁定送觀察、勒戒後，因認有繼續施用
    毒品傾向，再經本院以88年度毒聲字第7868號裁定令入戒治
    處所施以強制戒治，嗣經本院以89年度毒聲字第3701號裁定
    停止戒治，於89年6 月13日停止戒治併付保護管束出所，迄
    89年12月27日保護管束期滿，未經撤銷停止戒治，視為強制
    戒治執行完畢，並經臺灣桃園地方法院檢察署檢察官以90年
    度戒偵字第45號為不起訴處分確定；復於前揭強制戒治執行
    完畢後5 年內，即於92年間再因施用第一級毒品案件，經本
    院以93年度訴字第633 號判決判處有期徒刑8 月確定，於94
    年6 月25日期滿執行完畢（於本案均構成累犯）。詎仍不知
    悔改，復基於施用第二級毒品甲基安非他命之犯意，於99年
    1 月9 日凌晨0 時45分許為警採尿時起往前回溯96小時內之
    某時，在友人江啟德位於桃園縣大溪鎮某處之住處內，以吸
    食器燒烤之方式施用甲基安非他命1 次。嗣於99年1 月8 日
    晚間10時10分許，為警在桃園縣中壢市○○○路106 巷4 弄
    4 號前查獲，並同意警方採集其尿液送驗，結果呈甲基安非
    他命陽性反應，始查悉上情。
二、案經桃園縣政府警察局報請臺灣桃園地方法院檢察署檢察官
    偵查起訴。
    理  由
一、本案被告乙○○所犯之罪，並非法定刑為死刑、無期徒刑或
    最輕本刑3 年以上有期徒刑之罪，亦非高等法院管轄第一審
    之案件，而被告於準備程序中就被訴事實已為有罪之陳述，
    經本院告知簡式審判程序之旨，並聽取公訴人、被告及輔佐
    人之意見後，本院乃依刑事訴訟法第273 條之1 第1 項規定
    ，裁定改行簡式審判程序，合先敘明。
二、上揭事實業據被告乙○○於本院審理中坦承不諱，而被告為
    警查獲後所採集之尿液檢體，經送請台灣檢驗科技股份有限
    公司以酵素免疫分析法初步檢驗，再佐以氣相層析質譜儀分
    析法確認檢驗結果確呈甲基安非他命陽性反應，此有桃園縣
    政府警察局被採尿人尿液暨毒品真實姓名與編號對照表及台
    灣檢驗科技股份有限公司濫用藥物檢驗報告各1 紙附卷可稽
    ，足認被告上開任意性自白確與事實相符，應堪採信。又按
    毒品危害防制條例於92年7 月9 日修正公布，自93年1 月9
    日施行，而依修正後之規定，僅限於「初犯」及「5 年後再
    犯」2 種情形，始應先經觀察、勒戒或強制戒治程序。倘被
    告於5 年內已再犯，經依法追訴處罰，縱其第3 次（或第3
    次以上）再度施用毒品之時間，在初犯經觀察、勒戒或強制
    戒治執行完畢釋放5 年以後，已不合於「5 年後再犯」之規
    定，且因已於「5 年內再犯」，顯見其再犯率甚高，原實施
    觀察、勒戒或強制戒治，已無法收其實效，即應依該條例第
    10條規定處罰；又所謂5 年戒斷期間之計算，係指相鄰之前
    後2 次施用毒品時間之間隔而言，非可飛躍自初次起算其5
    年期間（最高法院95年度第7 次、97年第5 次刑事庭會議決
    議、最高法院95年度台非字第65號判決參照）。經查，本件
    被告於前案強制戒治執行完畢（89年12月27日）後5 年內，
    即再因施用第一級毒品案件，經本院以93年度訴字第633 號
    判決判處有期徒刑8 月確定，此有臺灣高等法院被告前案紀
    錄表1 份在卷足憑，是本件被告施用第二級毒品犯行雖已於
    前案強制戒治執行完畢後5 年後，惟因其已於5 年內再犯，
    依上開說明，仍應追訴處罰。綜上，本件事證明確，被告犯
    行堪以認定，應依法論科。
三、核被告乙○○所為，係犯毒品危害防制條例第10條第2 項之
    施用第二級毒品罪。被告於施用第二級毒品前持有第二級毒
    品之低度行為，應為其施用之高度行為所吸收，不另論罪。
    另被告有如上開事實欄一所載之犯罪科刑及執行情形，有臺
    灣高等法院被告前案紀錄表1 份在卷可按，其於徒刑執行完
    畢後5 年內故意再犯本件有期徒刑以上之罪，為累犯，應依
    刑法第47條第1 項之規定加重其刑。爰審酌被告已有施用毒
    品前科，於本案復另行施用第二級毒品甲基安非他命，顯見
    其意志不堅，缺乏勒戒動機，其施用毒品足以導致精神障礙
    、性格異常，甚至造成生命危險，戕害一己之身體健康，兼
    衡被告為輕度慢性精神病患者（有中華民國身心障礙手冊正
    反面影本在卷足參），雖非無行為能力人，但控制行為之能
    力顯無法與一般正常人相比及犯後坦承犯行、態度良好等一
    切情狀，量處如主文所示之刑，並諭知易科罰金之折算標準
    。
據上論斷，應依刑事訴訟法第273 條之1 第1 項、第299 條第1
項前段，毒品危害防制條例第10條第2 項，刑法第11條前段、第
47條第1 項、第41條第1 項前段，判決如主文。
本案經檢察官黃怡菁到庭執行職務。
中    華    民    國    99    年     5   月    31     日
                        刑事庭  法  官  鍾雅蘭
以上正本證明與原本無異。
如不服本判決，得自收受送達之翌日起10日內向本院提出上訴狀
（應附繕本），其未敘述上訴理由者，應於上訴期間屆滿後20日
內補提理由書狀於本院，上訴於臺灣高等法院。
                                書記官  石曉芸
中    華    民    國    99    年     5   月    31     日
附錄本案論罪科刑法條：
毒品危害防制條例第10條
施用第一級毒品者，處6 月以上5 年以下有期徒刑。
施用第二級毒品者，處3 年以下有期徒刑。

司法院資訊處製作；財團法人民間司法改革基金會備份。
